【裁判字號】    97,抗,7
【裁判日期】    970430
【裁判案由】    本票裁定
【裁判全文】
臺灣臺東地方法院民事裁定                 97年度抗字第7號
抗  告  人  乙○○
相  對  人  甲○○
上列抗告人與相對人間請求本票裁定事件，抗告人對本院簡易庭
中華民國97年3月27日97年度司票字第162號裁定提出抗告，本院
裁定如下：
    主  文
抗告駁回。
抗告程序費用新臺幣壹仟元由抗告人負擔。
    理  由
一、本件相對人於原審聲請意旨略以：相對人執有抗告人於民國
    94年6月7日簽發之本票1紙，票面金額為新臺幣（下同）100
    萬元之本票1紙（下稱系爭本票），並免除作成拒絕證書，
    詎相對人屆期提示均未獲付款，爰提出該本票聲請裁定准許
    強制執行等語，
二、原審裁定以相對人之聲請核與票據法第123條規定相符，而
    准許相對人之聲請。
三、抗告意旨略以：相對人固持有抗告人於94年6月7日所簽發之
    系爭本票，然抗告人自93年3月迄今已陸續清償上開債務，
    本票債權金額僅餘336,000元等語。是以原審裁定准予強制
    執行，實有未合，為此提出抗告請求廢棄原裁定等語。
四、按執票人向本票發票人行使追索權時，得聲請法院裁定後強
    制執行，票據法第123條定有明文；又本票執票人依票據法
    第123條規定，聲請法院裁定許可對發票人強制執行，係屬
    非訟事件，此項聲請之裁定，及抗告法院之裁定，僅依非訟
    事件程序，以審查強制執行許可與否，並無確定實體上法律
    關係存否之效力，如發票人就票據債務之存否有爭執時，應
    由發票人提起確認之訴，以資解決，最高法院著有57年臺抗
    字第76號判例可資參照。經查，本件相對人主張其執有抗告
    人簽發之系爭本票1紙，並免除作成拒絕證書，詎屆期提示
    未獲付款，尚欠100萬元，乃依票據法第123條規定，聲請裁
    定就前開金額及自94年6月7日起至清償日止之利息，准予強
    制執行等情，業據提出系爭本票1紙為證，相對人之主張，
    應堪信為真實，原裁定予以准許，即無不合。至抗告人主張
    已清償部分本票債務乙節，乃就兩造間票據債權之實體事項
    爭執，僅得由抗告人另行提起訴訟，以資解決，要非本件非
    訟程序所得審究。從而，原審據以許可強制行之裁定，於法
    即無不合。是抗告人提出本件抗告，聲明廢棄原裁定，於法
    尚屬有違，自應予以駁回。
五、據上論結：本件抗告為無理由，依非訟事件法第46條、第21
    條第2項、第24條第1項，民事訴訟法第495條之1第1項、第
    449條第1項、第95條、第78條，裁定如主文。
中    華    民    國    97    年     4    月    30    日
                  民事庭    審判長法  官  楊智勝
                                  法  官  陳君鳳
                                  法  官  黃珮茹
以上正本係照原本作成。
如不服本裁定，僅得於收受本裁定正本送達後10日內，以適用法
規顯有錯誤為理由，向本院提出再抗告狀，（須附繕本一份及繳
納再抗告裁判費新台幣1,000 元），經本院許可後始可再抗告。
                                  書記官  陳俊吉
中    華    民    國    97    年    4     月    30    日


司法院資訊處製作；財團法人民間司法改革基金會備份。
